臺灣臺中地方法院刑事判決　　　　　　　96年度易字第5888號
公　訴　人　臺灣臺中地方法院檢察署檢察官
被　　　告　乙○○
　　　　　　　　　　（現於臺灣臺中監獄臺中分監執行中）
上列被告因詐欺案件，經檢察官提起公訴（96年度偵字第 15161
號、第24471 號），被告於本院行準備程序時就被訴事實為有罪
之陳述，經受命法官聽取當事人意見後，由本院合議庭裁定以簡
式審判程序審理判決如下：
    主    文
乙○○幫助意圖為自己不法之所有，以詐術使人將本人之物交付
，累犯，處有期徒刑肆月，如易科罰金，以新臺幣壹仟元折算壹
日，減為有期徒刑貳月，如易科罰金，以新臺幣壹仟元折算壹日
；又幫助意圖為自己不法之所有，以詐術使人將本人之物交付，
累犯，處有期徒刑參月，如易科罰金，以新臺幣壹仟元折算壹日
，減為有期徒刑壹月又拾伍日，如易科罰金，以新臺幣壹仟元折
算壹日。應執行有期徒刑參月，如易科罰金，以新臺幣壹仟元折
算壹日。
一、犯罪事實
  (一)乙○○前於民國94年4 月間，因毒品危害防制條例案件，經
    臺灣臺中地方法院於95年3月13日，以 94年度訴字第1552號
    判決處有期徒刑10月確定，甫於95年10月16日執行完畢，於
    翌日（同年月17日）出監。
  (二)詎仍不知悔改，其依一般社會之通見，可預見一般人支付代
    價取得他人金融機構帳戶使用常與財產犯罪密切相關，且取
    得他人存摺及帳戶資料之目的在於取得贓款及掩飾犯行不易
    遭人追查，苟出售金融帳戶予他人使用，將被犯罪集團用於
    向被害人詐欺取財之匯款之帳戶，又其對於提供帳戶雖無引
    發他人萌生犯罪之確信，但仍不顧他人所可能遭害之危險，
    因需錢孔急，遂基於幫助犯罪集團遂行詐欺取財之財產上犯
    罪，縱有人持以犯罪亦不違反其本意之不確定故意，於96年
    3月上旬某日之不詳時間，在其臺中市○區○○路2之3之5號
    住處樓下，將其在臺灣郵政股份有限公司臺中公園路郵局所
    開設之存款帳戶（帳號：00000000000000號）之存摺、提款
    卡（含密碼資料），交付予真實姓名年籍不詳之人。嗣該真
    實姓名年籍不詳之人於取得乙○○上開臺灣郵政股份有限公
    司臺中公園路郵局存款帳戶之存摺、提款卡（含密碼資料）
    後，即與其所屬之詐欺集團成員共同基於意圖為自己不法所
    有之犯意聯絡，由該真實姓名年籍不詳之人或其所屬之詐欺
    集團成員，於96年3 月13日上午11時許，撥打電話予丙○○
    ，施用詐術佯稱丙○○遭冒名申請行動電話，因電話費未繳
    ，須匯款至指定帳戶，致丙○○陷於錯誤，而依指示至位於
    嘉義縣太保市之臺灣郵政股份有限公司後潭郵局，於96年 3
    月14日上午10時51分許，以臨櫃匯款之方式，匯款新臺幣（
    下同）6 萬3000元至乙○○之上開臺灣郵政股份有限公司臺
    中公園路郵局帳戶內。
  (三)隔2、3日後，乙○○復另行基於幫助犯罪集團遂行詐欺取財
    之財產上犯罪，縱有人持以犯罪亦不違反其本意之不確定故
    意，於96年3 月上旬某日之不詳時間，在其臺中市○區○○
    路2之3之5 號住處樓下，將其在合作金庫商業銀行北臺中分
    行所開設之存款帳戶（帳號：0000000000000 號）之存摺、
    提款卡（含密碼資料），交付予真實姓名年籍不詳之人。嗣
    該真實姓名年籍不詳之人於取得乙○○上開合作金庫商業銀
    行北臺中分行存款帳戶之存摺、提款卡（含密碼資料）後，
    即與其所屬之詐欺集團成員共同基於意圖為自己不法所有之
    犯意聯絡，由該真實姓名年籍不詳之人或其所屬之詐欺集團
    成員，於96年3 月13日上午11時許，撥打電話予甲○○，施
    用詐術佯稱因甲○○身分證遭冒用而被申請電話並涉及不法
    ，須控管金錢，要求甲○○需將現金所有額度均提領出來，
    並匯入指定之帳戶內，致甲○○陷於錯誤，而依指示至臺北
    縣鶯歌鎮○○路1號之第一商業銀行鶯歌分行，於96年3月13
    日13時15分許，以臨櫃匯款之方式，匯款100 萬元至乙○○
    之上開合作金庫商業銀行北臺中分行帳戶內。嗣因丙○○及
    甲○○分別發覺受騙而報警處理，經警循線查獲始悉上情（
    甲○○遭騙部分於96年4月12日復匯回其帳戶內）。
二、證據名稱：
  (一)被害人丙○○、甲○○於警詢陳述內容。
  (二)臺灣郵政股份有限公司臺中郵局於96年 3月23日以中管字第
    0962100810號及所檢附000000-0號存簿儲金乙○○帳戶立帳
    申請書影本及交易明細等資料。
  (三)合作金庫商業銀行北臺中分行於96年 3月22日合金北臺中字
    第0960001287號函及所檢附存戶乙○○活期儲蓄存款帳戶00
    00000000000號之開戶基本資料及交易明細。
  (四)內政部警政署反詐騙案件紀錄表、受理詐騙帳戶通報警示、
    詐騙電話斷話簡便格式表、受理刑事案件報案三聯單、第一
    商業銀行匯款申請書回條、臺灣郵政股份有限公司郵政國內
    匯款執據。
  (五)被告於本院行準備程序及審理時之自白。
三、應適用之法條
    刑事訴訟法第273條之1第1項、第310條之2、第299條第 1項
    前段、第454條，刑法第339條第1項、第30條第1項、第 2項
    、第51條第5款、第47條第1項、第41條第 1項前段，刑法施
    行法第1條之1，中華民國96罪犯減刑條例第2條第 1項第3款
    、第7條、第9條、第10條第1項，判決如主文所示。
中　　華　　民　　國　　96　　年　　12　　月　　21　　日
                  刑事第十庭      法  官  賴妙雲
上正本證明與原本無異。
如不服本判決，應於收受送達後10日內向本院提出上訴書狀（應
敘述具體理由並附繕本）。
上訴書狀如未敘述理由，應於上訴期間屆滿後20 日內補提理由書
於本院。
                                  書記官  童秉三
中　　華　　民　　國　　96　　年　　12　　月　　21　　日
附錄論罪科刑法條
刑法第三百三十九條第一項
第  339 條  （普通詐欺罪）
            意圖為自己或第三人不法之所有，以詐術使人將本
            人或第三人之物交付者，處五年以下有期徒刑、拘
            役或科或併科一千元以下罰金。
            以前項方法得財產上不法之利益或使第三人得之者
            ，亦同。
            前二項之未遂犯罰之。
